Minutes et répertoires du notaire Nicolas DELAVIGNE, 3 janvier 1556 - 13 novembre 1570 (étude XIX)
Archives nationales
- Minutes de Nicolas DELAVIGNE, 3 janvier 1556 - 13 novembre 1570; MC/ET/XIX/243 - MC/ET/XIX/318
  - Minutes. 1556, 3 janvier - 1557, 15 avril, 3 janvier 1556 - 15 avril 1557; MC/ET/XIX/290
    - Acte concernant Guillaume Morin, marchand drapier, bourgeois de Paris., 29 décembre 1556; MC/ET/XIX/290
      Actes concernant des drapiers au XVIe siècle (1063 actes) (fichier papier entièrement dématérialisé; voir contexte dans le Plan d’orientation général - Notaires de Paris, guides thématiques du Minutier).
      Date de création de la notice: 2003
      Morin, Guillaume; négociant
    - Marché de couverture passé par Philibert de Lorme, avec Jean Le Breton, couvrfeur, pour couvrir d'ardoise d'Angers le château de La Muette à Saint-Germain-en-Laye, et y faire toute la plomberie, en y travaillant dès que la charpente sera levée., 29 janvier 1557; MC/ET/XIX/290
      Histoire XVIe siècle (439 actes), par le personnel du Minutier, 1954-1986 (fichier papier entièrement dématérialisé; voir contexte dans le Plan d’orientation général - Notaires de Paris, guides thématiques du Minutier).
      marché; Delorme, Philibert; Lebreton, Jean; couvreur; architecte
    - Marché entre Louis DUPUIS, maître maçon, et Philibert de LORME, pour la vidange de la cour des écuries de l'hôtel des Tournelles., 29 janvier 1557; MC/ET/XIX/290
      marché; Tournelles (hôtel des); Dupuis, Louis; Delorme, Philibert (1510?-1570); maçon
    - Marché de couverture entre Jean LE BRETON, couvreur, et Philibert de LORME, pour le château de la Muette, à Saint-Germain-en-Laye., 29 janvier 1557; MC/ET/XIX/290
      marché; Saint-Germain-en-Laye (Yvelines); Le Breton, Jean; Delorme, Philibert (1510?-1570); couvreur
    - Marché par Jean Le Breton, couvreur, envers Philibert de Lorme, abbé d'Ivry, ... pour couvrir d'ardoises d'Angers fine toute la couverture du château de La Muette... à commencer à y besogner aussitôt que la charpenterie sera commencée ci-levée., 29 janvier 1557; MC/ET/XIX/290
      marché; Lebreton, Jacques; Delorme, Philibert; abbé; couvreur
    - Marché de couverture de Philibert de Lorme avec Jean Le Breton pour la château de la Muette à Saint-Germain-en-Laye., 29 janvier 1557; MC/ET/XIX/290
      Deux actes, dont unn avec la signature de Philibert de Lorme.
      marché; Saint-Germain-en-Laye (Yvelines); Delorme, Philibert; Lebreton, Jean; architecte
    - Marché fait par Philibet de Lorme avec Louis Dupuys, maître maçon, pour la vidange des terres des écuries de l'hôtel des Tournelles., 29 janvier 1557; MC/ET/XIX/290
      marché; Tournelles (hôtel des); Delorme, Philibert; Dupuys, Louis; architecte; maçon
    - Marché de Louis Dupuis, maître maçon, envers Philibert Delorme, pour faire les vidanges des immondices qui se trouvent dans la cour de l'hôtel des Tournelles, à l'endroit où on doit édifier un bâtiment en équerre pour l'accroissement des écuries., 29 janvier 1557; MC/ET/XIX/290
      marché; Tournelles (hôtel des); Dupuis, Louis; Delorme, Philibert; maçon
    - Marché par Jean Railler, compagnon peintre, demeurant sur les fossés entre les portes Saint-Marcel et Saint-Victor, avec Pierre Brahu, marchand sellier-lormier, pour peindre 45 devants de barde., 11 mars 1557; MC/ET/XIX/290
      marché; Saint-Marcel (porte); Saint-Victor (porte); Railler, Jean; Brahu, Pierre; peintre; sellier; forgeron
    - Marché de charpenterie pour des travaux à faire dans la maison de Claude Aligre, seigneur de La Brosse, valet de chambre du roi, sise rue de Jouy. autre acte du 6 avril 1557., 2 avril 1557; MC/ET/XIX/290
      marché; Jouy (rue de); Aligre, Claude; officier de la Chambre du roi (Ancien Régime); charpentier
    - Marché de charpenterie, pour l'hôtel de Claude Haligre, rue de Jouy., 6 avril 1557; MC/ET/XIX/290
      marché; Jouy (rue de); Aligre, Claude d'
    - Marché de charpenterie pour l'hôtel de Claude HALIGRE, rue de Jouy., 6 avril 1557; MC/ET/XIX/290
    - Vente de bois de Montargis, à un marchand de Paris, par Edme LECOURT, marchand à Ferrières-en-Gâtinais., 7 avril 1557; MC/ET/XIX/290
      acte de vente; Montargis (Loiret); Ferrières-en-Gâtinais (Loiret); Lecourt, Edme; commerçant
    - Achat de bois de Martagis concernant Etienne PHILIPPES, marchand bourgeois de Paris., 7 avril 1557; MC/ET/XIX/290
      acte de vente; Philippes, Etienne
    - Commission donnée par Guillaume de Challon, maître juré de maçonnerie, maître général des œuvres de maçonnerie du roi, pour exercer cet office en son absence à Nicolas Potier, maître maçon., 8 avril 1557; MC/ET/XIX/290
      procuration; procuration; Chalons, Guillaume de; Potier, Nicolas; maçon
    - BALLON (Guillaume du), maître juré de maçonnerie, maître général des oeuvres de maçonnerie du Roi.- Substitution en son lieu de Nicolas POTIER, maître maçon., 8 avril 1557; MC/ET/XIX/290
      substitution; Ballon, Guillaume du; Potier, Nicolas; maçon; maçon; maçon
    - Marché de Jean Daussonne, armurier rue de la Heaumerie, avec Claude Decreil, seigneur de Reuillon, gentilhomme d'armes de l'équipage du roi de Navarre, pour lui faire un harnois blanc complet garni de trois bandes par devant et derrière et entre chacune trois barres au travers...clous et boucles dorés moyennant 34 écus sol., 12 mars 1577; MC/ET/XIX/290
      marché; Heaumerie (rue de la); Daussonne, Jean; Decreil, Claude; armurier
    - Leclerc (Jacques), orfèvre, rue de Gesvres § Transport de droits, 5 janvier 1703; MC/ET/XIX/290
      Artisans XVIIIe siècle, par M. Rambaud et C. Grodecki, 1956-1977 ( fichier papier entièrement dématérialisé; voir contexte dans le Plan d’orientation général - Notaires de Paris, guides thématiques du Minutier).
      Date de révision: 2011-2012
      Date de création de la notice: 2010
      transport de droits; Leclerc, Jacques
    - LEMOYNE (Charles) Maître maçon entrepreneur de bâtiment Rue de la Parcheminerie § Compte et obligation .., 17 janvier 1703; MC/ET/XIX/290
      obligation; Lemoyne, Charles
    - FROMONT (Mathieu) Marchand Potier d'étain Rue Saint Antoine § Compte et obligation., 17 janvier 1703; MC/ET/XIX/290
      obligation; Fromont, Mathieu
    - HEDIART (Marin) Maître menuisier Saint-Nicolas-du-Chardonnet § Mariage de, 15 février 1703; MC/ET/XIX/290
      contrat de mariage; Hediart, Marin
    - IMBERT (Jean) Maître menuisier Rue Saint Victor § Mariage de la fille de .., 15 février 1703; MC/ET/XIX/290
      contrat de mariage; Imbert, Jean
    - HURLOT (Laurent), Maître peintre, quai des Gesvres § Renonciation .., 22 avril 1703; MC/ET/XIX/290
      Hurlot, Laurent
  - Minutes. 1557, 21 avril - 1558, 2 avril, 21 avril 1557 - 2 avril 1558; MC/ET/XIX/291
    - Rentes concernant Antoine FAYET, receveur de l'extraordinaire des guerres (3 actes se suivant)., 17 janvier 1557; MC/ET/XIX/291
      constitution de rente; Fayet, Antoine; comptable
    - Marché rue Simon-le-Franc., 20 janvier 1557; MC/ET/XIX/291
      marché; Simon-Le-Franc (rue)
    - Quittance par Nicolas Popillon, écuyer, seigneur d'Anzac de Paray, d'une somme qui lui était due suivant obligation du 1er février 1557., 10 mars 1557; MC/ET/XIX/291
      Métiers parisiens XVIe siècle (731 actes), par Catherine Grodecki, 1971-1986 (fichier papier entièrement dématérialisé; voir contexte dans le Plan d’orientation général - Notaires de Paris, guides thématiques du Minutier).
      quittance; Popillon, Nicolas ( seigneur d'Anzac de Paray)
    - Apprentissage de Richard Le Melle, compagnon vitrier, chez Henri Le Vavasseur, du même état., 21 mars 1557; MC/ET/XIX/291
      contrat d'apprentissage; Le Melle, Richard; Le Vavasseur, Henri; vitrier
    - Travaux concernant la pavillon de la grotte, au château de Montceaux, sous la direction de Philippe DELORME., 25 mai 1557; MC/ET/XIX/291
      Le Coudray-Montceaux (Essonne); Delorme, Philippe
    - Marché par Frémin Lebel, maître peintre, envers les religieux du couvent des Célestins de Paris pour peindre à huile les deux guichets d'un retable de la Passion de leur église, un Ecce Homo et une Résurrection, et au revers six scènes de la vie du Christ en grisaille., 30 mai 1557; MC/ET/XIX/291
      marché; Lebel, Frémin; peintre
    - Marché de peinture concernant Jehan DU BREUL, maître peintre et bourgeois de Paris., 30 mai 1557; MC/ET/XIX/291
      marché; Du Breul, Jean; peintre
    - Marché fait par Jean DUBREUL, maître peintre, bourgeois de Paris, avec Jean de LA CHESNAYE, pour peindre et dorer les huit amortissements de son château d' château d'Oiry., 30 mai 1557; MC/ET/XIX/291
      marché; Oiry (Marne); Dubreuil, Jean; La Chesnaye, Jean de; peintre
    - Dorure et peinture des amortissements du château d'Oiry. - Marché par lequel Jean Dubreuil, maître peintre, bourgeois de Paris, promet à Jean de La Chesnaye, chevalier, conseiller du Roi et général de ses finances (...)., 30 mai 1557; MC/ET/XIX/291
      Le marché est conclu à raison de 72 sols 6 deniers tournois pour chaque enrichissement des huit amortissements, sur quoi le peintre a reçu par avance des mains de Françoise Mallet, épouse du sieur de La Chesnaye, la somme de 12 livres, à déduire du montant des ouvrages, qu'il promet faire sans discontinuer au fur et à mesure que la besogne lui sera fournie et livrée.
      Documents du Minutier central des notaires de Paris, Histoire de l'art au XVIe siècle (1540-1600) [477 actes], par Catherine Grodecki, tome II, Sculpture, peinture et gravure, broderie, faïence et émaillerie, orfèvrerie et joaillerie, armes et armures, Paris, Archives nationales, 1986, p. 173, notice n° 764 (instrument de recherche imprimé dématérialisé, certaines notices sont plus détaillées dans la version intégrale accessible en ligne par la rubrique 'Autres instruments de recherche', voir contexte dans le Plan d’orientation général - Notaires de Paris, guides thématiques du Minutier).
      Documents du Minutier central des notaires de Paris, Histoire de l'art au XVIe siècle (1540-1600), par C. Grodecki, tome II, Sculpture, peinture et gravure, broderie, faïence et émaillerie, orfèvrerie et joaillerie, armes et armures, Paris, Archives nationales, 1986, 344 p.
    - Devis et marché des ouvrages de maçonnerie et de taille de pierre entre Ambroise Perret, Robert Danvint, maîtres maçons, et Philibert Delorme, architecte du roi, afin d'édifier, pour la reine, un pavillon contenant une grotte du château de Monceaux., 30 mai 1557; MC/RS//132
      MC/ET/XIX/291
      marché; Montceaux-lès-Meaux (Seine-et-Marne, château de); Delorme, Philibert (1510?-1570); Perret, Ambroise (15..-156.?); Danvint, Robert; maçon; architecte
    - Guichets d'un rétable pour le couvent des Célestins. - Marché par lequel Fremin Lebel, maître peintre à Paris, s'engage à peindre à l'huile pour les religieux, prieur et couvent des Célestins (...)., 31 mai 1557; MC/ET/XIX/291
      Le peintre s'engage à rendre le tout pour la fin du mois de septembre en fournissant à ses dépens l'or, l'azur et les autres matières nécessaires, moyennant 30 écus d'or soleil.
      Documents du Minutier central des notaires de Paris, Histoire de l'art au XVIe siècle (1540-1600) [477 actes], par Catherine Grodecki, tome II, Sculpture, peinture et gravure, broderie, faïence et émaillerie, orfèvrerie et joaillerie, armes et armures, Paris, Archives nationales, 1986, p. 183, notice n° 784 (instrument de recherche imprimé dématérialisé, certaines notices sont plus détaillées dans la version intégrale accessible en ligne par la rubrique 'Autres instruments de recherche', voir contexte dans le Plan d’orientation général - Notaires de Paris, guides thématiques du Minutier).
    - Procuration passée par Philibert de Lorme, architecte, pour la vente au roi d'une maison bâtie de neuf à Saint-Léger-en-Yvelines, près du château., 4 juin 1557; MC/ET/XIX/291
      procuration; Saint-Léger-en-Yvelines (Yvelines); Delorme, Philibert; architecte
    - Vente d'une maison bâtie de neuf, à Saint-Léger, par Philibert de LORME, au roi (procuration pour)., 4 juin 1557; MC/ET/XIX/291
      procuration; acte de vente; Saint-Léger-en-Yvelines (Yvelines); Delorme, Philibert (1510?-1570)
    - Procuration de Jean de Lorme à Philibert de Lorme, architecte, son frère., 4 juin 1557; MC/ET/XIX/291
      procuration; Delorme, Philibert; Delorme, Jean; architecte
    - Promesse faite par Philibert de Lorme, architecte, conseiller et aumônier ordinaire du roi, abbé d'Ivry et de Saint-Eloi de Noyon, maître ordinaire en la chambre des comptes, de délivrer à noble homme Anne du Bourg, docteur régent de l'université d'Orléans, les lettres de provision royales de l'état de conseiller clerc au Parlement de Paris, vacant après le décès de Guillaume de Fur, dont ledit sieur de Lorme a eu don du roi pour en faire pourvoir qui bon lui semblera, moyennant la somme de 2.400 écus d'or, remises par le sieur du Bourg entre les mains de noble homme Jean Camus, sieur de Saint-Bonnet, notair et secrétaire du roi., 13 juin 1557 - 14 juin 1557; MC/ET/XIX/291
      Quittance, le 14 juin, de Philibert de Lorme à Jean Camus, pour délivrance de la dite somme.
      promesse; Delorme, Philibert; Dubourg, Anne; Camus, Jean (sieur de Saint-Bonnet); architecte; abbé; magistrat; comptable
    - Marché par Pierre Bontemps, sculpteur, pour la sépulture de Charles de Maigny, capitaine de la porte du roi, gentilhomme de sa chambre, à placer dans le chœur de l'église des Célestins avec celle de Martienne de Maigny, sœur dudit seigneur (autre acte du 27 juin sur le même sujet)., 24 juin 1557; MC/ET/XIX/291
      marché; Bontemps, Pierre (150.?-156.?); Maigny, Charles de; Maigny, Martienne de; officier de la maison militaire du roi (Ancien Régime); officier de la Chambre du roi (Ancien Régime); sculpteur
    - Marché par Pierre BONTEMPS pour le tombeau de Charles de MAIGNY en l'église des Célestins., 24 juin 1557; MC/ET/XIX/291
      marché; Bontemps, Pierre (150.?-156.?); Maigny, Charles de (....-1556)
    - Marché de Charles de MAIGNY, capitaine de la porte du roi, gentilhomme ordinaire de sa chambre, pour sa sépulture dans le choeur de l'église des Célestins par Pierre BONTEMPS, sculpteur., 24 juin 1557; MC/ET/XIX/291
      marché; Maigny, Charles de (....-1556); Bontemps, Pierre (150.?-156.?); officier de la maison militaire du roi (Ancien Régime); officier de la Chambre du roi (Ancien Régime); sculpteur
    - Marché par Pierre Bontemps pour la sépulture de Charles de Maigny, capitaine de la porte du roi, en l'église des Célestins., 24 juin 1557; MC/ET/XIX/291
      Marchés du XVIe siècle (753 actes), par Catherine Grodecki,1971-1986 (fichier papier entièrement dématérialisé; voir contexte dans le Plan d’orientation général - Notaires de Paris, guides thématiques du Minutier).
      marché; Bontemps, Pierre; Maigny, Charles de (....-1556)
    - Marché de tombe pour la sépulture de Charles de Maigny en l'église des Célestins, par Pierre de Bontemps, sculpteur du roi., 24 juin 1557; MC/ET/XIX/291
      marché; Bontemps, Pierre (150.?-156.?); Maigny, Charles de (....-1556); sculpteur
    - Testament de Nicole CHOMMERYE, prêtre habitué en l'église Saint-Pol, demeurant rue Jean-Beausire, inhumé en l'église de l'Ave Maria., 12 juillet 1557; MC/ET/XIX/291
      testament; Saint-Paul (église); Jean-Beausire (rue); Chommerie, Nicole; prêtre
    - Obligation par Jacques Antoine Saint-Vital, comte de Fontainela en Italie, et Louis de Saint-Vital, son frère, envers Laurent Cardon, marchand banquier de Troyes, 21 août 1557; MC/ET/XIX/291
      obligation; Troyes (Aube); Saint-Vital, Jacques Antoine de; Saint-Vital, Louis de; Cardon, Laurent; commerçant; banquier
    - Marché de maçonnerie en la rue Saint-Paul., 1er octobre 1557; MC/ET/XIX/291
      marché; Saint-Paul (rue)
    - Devis des ouvrages de charpenterie à faire pour la cardinal de Lenoncourt en son abbaye de Barbeau., novembre 1557; MC/ET/XIX/291
      croquis de plan au dos: cloisons, etc.)
      devis; Lenoncourt (cardinal de)
    - LENONCOURT (cardinal de).- Devis et marché de charpenterie pour l'abbaye de Barbeaux .., novembre 1557; MC/ET/XIX/291
      devis; marché; Lenoncourt, M.; cardinal
    - Marché de charpenterie par Guillaume et Jean FONTAINE, charpentiers à Paris, envers le cardinal de LENONCOURT, pour réparations et travaux à un nouveau bâtiment de sa maison de l'abbé de Barbeau (plan grossier)., novembre 1557; MC/ET/XIX/291
      marché; Fontaine, Guillaume; Fontaine, Jean; Lenoncourt, Robert de (....-1561); charpentier; cardinal; abbé
    - LE VENEUR (Tanneguy), chevalier seigneur de Canange.- Déclaration par laquelle il reconnaît que lors de son mariage avec Madeleine de POMPADOU, Gabriel LE VENEUR et d'Evreux, son frère aîné, lui aurait cédé tous ses droits sur la succession de Jean LE VENEUR, leur père., 4 novembre 1557; MC/ET/XIX/291
      déclaration; Le Veneur, Tanneguy; Pompadou, Madeleine de; Le Veneur, Gabriel; Le Veneur, Jean
    - Quittance concernant James de HAMILTON, comte d'Aran, capitaine de cents hommes d'armes, pour le paiement des derniers quartiers dûs aux hommes d'armes et archers de sa compagnie, morts le 27 août 1557 (défaite de Saint-Quentin). Etat nominatif des dits hommes (la plupart portent des noms écossais)., 12 novembre 1557; MC/ET/XIX/291
      quittance; Arran, James Hamilton (1517?-1575, comte d'); militaire du rang
    - Etat de ce qui est dû aux veuves et enfants des hommes d'armes et archers de la compagnie de James de HAMILTON, comte d'Aran, capitaine de cents hommes d'armes, décédés au 27 août 1557, durant la bataille de, août 1557 Saint-Quentin., 12 novembre 1557; MC/ET/XIX/291
      Saint-Quentin (Aisne); Arran, James Hamilton (1517?-1575, comte d'); militaire du rang
    - Procuration par Jean Delorme, valet de chambre du roi, général maître des œuvres et bâtiments du roi, à Philibert Delorme, aumônier ordinaire et architecte du roi, pour résigner son office de général maître des œuvres et bâtiments du roi., 4 janvier 1558; MC/ET/XIX/291
      procuration; Delorme, Jean; Delorme, Philibert (1510?-1570); employé de maison; architecte; prêtre
    - Marché de maçonnerie pour ériger un corps de logis neuf dans la maison de Pierre de Griffon sise rue Simon-Lefranc., 20 janvier 1558; MC/ET/XIX/291
      marché; Simon-Le-Franc (rue); Griffon, Pierre de
    - Marché entre Pierre DU GRIFFON, et Louis DUPUYS, maître maçon, pour un corps de logis neuf, en sa maison, rue Simon-Lefranc., 20 janvier 1558; MC/ET/XIX/291
      marché; Simon-Le-Franc (rue); Du Griffon, Pierre; Dupuys, Louis; maçon
    - Succession entre les fils de Jean BERTRAND, défunt grainetier de Sens, Louis, avocat au Parlement, et Pierre, lieutenant criminel à la prevôté de Paris. (2 actes), 23 janvier 1558 - 30 janvier 1558; MC/ET/XIX/291
      partage; Sens (Yonne); Bertrand, Jean; Bertrand, Louis; Bertrand, Pierre; juge; officier civil (Ancien Régime); avocat au parlement (Ancien Régime); lieutenant civil ou criminel (Ancien Régime)
    - Promesse de Camille Fonnagal, armurier (?), facteur de Jean-Amboise Negrol, marchand milanais demeurand à Paris,de livrer à Georges de Clermont, capitaine de la compagnie du maréchal Strozzi et lieutenant de cent hommes d'armes en la ville de Sens, les 'devants, flaucartz et chanfrains' de 82 bandes d'acier blanchi et clous dorés de la façon qui lui sera montré par le seigneur de Clermont. 2 autres actes dont une caution, 28 janvier 1558 - 29 janvier 1558; MC/ET/XIX/291
      marché; cautionnement; Sens (Yonne); Milan (Italie); Fonnagal, Camille; Negrol, Jean-Amboise; Clermont, Georges de; armurier; commerçant
    - Promesse de Camille Fonnagal, facteur de Jean Ambroise 'Negrol', marchand milanais, demeurant à Paris, à Georges de Clermont, lieutenant de la compagnie du maréchal Strozzi, capitaine de cent hommes d'armes des ordonnances du Roi, de lui fournir à ses dépens en la ville de Sens - ou dans tout autre lieu aussi loin de Paris - les devants, flancards et chanfreins de quatre-vingt-dix bardes de chevaux d'acier blanchi à clous dorés, faits de la façon qui lui a été montrée par le sieur de Clermont, et dont cinquante devront être livrés au mois de mai et le reste à la montre de juillet., 28 janvier 1558; MC/ET/XIX/291
      La promesse est faite moyennant 15 écus d'or soleil pour les devant, flancarts et chanfrein de chaque barde. Sur ce prix, 300 écus seront avancés dans les vingt jours à Camille Fonnagal, avec la caution de Geneviève Leberger, veuve de Guillaume Querriger, marchand bourgeois de Paris, et de Charles Lenormant, maître tailleur d'habit, et le reste lui sera payé par le trésorier de la compagnie aux trois prochaines montres, par égale portion.
      À la suite: 1558, 28 janvier. Promesse de Camille Fonnagal à Pierre Chesneau, maître sellier à Sens, de lui fournir à Paris dans un mois les armures blanches et vis dorées de soixante selles d'homme d'arme, moyen nant la somme de 90 écus d'or soleil pour le tout, à raison d'un écu et demi pour chaque garniture de selle.
      Documents du Minutier central des notaires de Paris, Histoire de l'art au XVIe siècle (1540-1600) [477 actes], par Catherine Grodecki, tome II, Sculpture, peinture et gravure, broderie, faïence et émaillerie, orfèvrerie et joaillerie, armes et armures, Paris, Archives nationales, 1986, p. 293, notice n° 999 (instrument de recherche imprimé dématérialisé, certaines notices sont plus détaillées dans la version intégrale accessible en ligne par la rubrique 'Autres instruments de recherche', voir contexte dans le Plan d’orientation général - Notaires de Paris, guides thématiques du Minutier).
    - Obligation de 300 écus soleil envers deux marchand de Paris, qui se sont eux-mêmes obligés, à la prière de Georges de CLERMONT, lieutenant de la compagnie du maréchal de STROZZI, capitaine de 100 hommes d'armes, envers Camille FONNAGAL, facteur de Jean Ambroise NEGROL, demeurant à Paris, pour la fourniture par celui-ci de cent placards et chamfreins de 90 bardes., 29 janvier 1558; MC/ET/XIX/291
      obligation; Clermont, Georges de (15..-15..?); Strozzi, Pierre (1510-1558); Fonnagal, Camille; Nédrol, Jean Ambroise; commerçant
    - 1558, 16 février (n.st.). Quittance par les marguilliers de Saint-Paul à Joachim Chantereau, bourgeois de Paris, exécuteur testamentaire de Hugues Lesprevyer, docteur en la faculté de théologie, curé de Saint-Paul., 16 février 1558; MC/ET/XIX/291
      Collèges et université de Paris au XVIe siècle (env. 9000 actes), par Madeleine Jurgens, Pierre-Yves Louis, Agnès Masson et Xenia Pamfilova, v. 1950, 1985-1994. (fichier papier entièrement dématérialisé; voir contexte dans le Plan d’orientation général - Notaires de Paris, guides thématiques du Minutier).
      Date de révision: 2010
      Date de création de la notice: 2007
      quittance; Chantereau, Joachim; Lesprevyer, Hugues; curé; docteur d'université
    - Contrat de service de Richard Lemelle. - Contrat par lequel Richard Lemelle, compagnon vitrier, se met en service et s'alloue pour trois ans à Marin Levavasseur, maître du dit métier, moyennant la fourniture de son vivre, boire, manger, et un salaire de 100 livres tournois., 21 mars 1558; MC/ET/XIX/291
      Documents du Minutier central des notaires de Paris, Histoire de l'art au XVIe siècle (1540-1600) [525 actes], par Catherine Grodecki, tome I, Architecture, vitrerie, menuiserie, tapisserie, jardins, Paris, Archives nationales, 1985, p. 241, notice n° 314 (instrument de recherche imprimé dématérialisé, certaines notices sont plus détaillées dans la version intégrale accessible en ligne par la rubrique 'Autres instruments de recherche', voir contexte dans le Plan d’orientation général - Notaires de Paris, guides thématiques du Minutier).
      Documents du Minutier central des notaires de Paris, Histoire de l'art au XVIe siècle (1540-1600), par Catherine Grodecki, tome I, Architecture, vitrerie, menuiserie, tapisserie, jardins, Paris, Archives nationales, 1985, 392 p.